【裁判字號】    91,易,575
【裁判日期】    920331
【裁判案由】    違反保護令罪等
【裁判全文】
臺灣宜蘭地方法院刑事判決                          九十一年度易字第五七五號
    公  訴  人  臺灣宜蘭地方法院檢察署檢察官
    被      告  甲○○
右列被告因違反保護令罪等案件，經檢察官提起公訴（九十一年度偵字第二九六一號
），本院判決如左：
    主  文
甲○○違反法院依家庭暴力防治法所為禁止實施家庭暴力行為之裁定，處拘役拾日
，如易科罰金，以佰元折算壹日。
    事  實
一、甲○○係乙○○之夫，與乙○○具有家庭暴力防治法第三條第一款所定之家庭成
    員關係。緣甲○○曾於民國九十一年十月九日經本院民事庭依家庭暴力防治法第
    十三條之規定，以九十一年度家護字第一六七號民事通常保護令裁定令其禁止對
    乙○○實施身體上或精神上不法侵害行為，及不得直接或間接對於乙○○為騷擾
    之聯絡行為，有效期間十個月。詎甲○○於同年十月二十四日因毆打乙○○經警
    查獲，且於當日十六時許製作警詢筆錄時，由宜蘭縣警察局羅東分局五結分駐所
    警員黃誠福告知本院民事庭所裁定之九十一年度家護字第一六七號通常保護令內
    容，更於同年月二十八日經宜蘭縣警察局羅東分局警員簡添祈親至其位於宜蘭縣
    五結鄉○○路十八之一號住處，當面告知且執行本院裁定之上開保護令內容，並
    由被告在宜蘭縣警察局羅東分局保護令執行紀錄表上簽名而知悉本院前開通常保
    護令內容後，竟仍基於違反本院依家庭暴力防治法所為禁止實施家庭暴力行為之
    裁定之故意，於同年十一月七日凌晨四時許，在其前揭住處因乙○○不願與之行
    周公之禮之細故，率然出拳毆擊乙○○右臉頰，對乙○○實施身體之不法侵害行
    為而違反本院所為之上開裁定，並造成乙○○受有臉、頭皮及頸之挫傷等傷害。
二、案經乙○○訴由宜蘭縣警察局羅東分局報告臺灣宜蘭地方法院檢察署檢察官偵查
    起訴。
    理  由
一、訊據被告甲○○固對其於九十一年十一月七日凌晨四時許出拳毆打告訴人乙○○
    致傷之事實，自警詢至偵審中坦承不諱，核與告訴人乙○○於警詢及偵審中到庭
    指述情節吻合一致，復有財團法人羅許基金會羅東博愛醫院出具之診斷證明書一
    紙在卷可考，是被告於右揭時地出手毆傷告訴人之事實，顯堪認定為真實。至被
    告所執：其並未收受本院所為之前開裁定，故不知悉上開通常保護令之內容之辯
    詞，經核洵屬畏責飾究之語，實難採信。蓋被告甲○○於同年十月二十四日因毆
    打告訴人而遭警查獲後，即由告訴人向宜蘭縣警察局羅東分局五結分駐所警員黃
    誠福提示本院九十一年度家護字第一六七號通常保護令，並經警員黃誠福於當日
    十六時許製作警詢筆錄時，明確告知甲○○本院前開通常保護令之裁定業已核發
    及內容，且記明警詢筆錄等情，已據證人黃誠福於本院調查中到庭結證屬實，復
    有警詢筆錄一份存卷可查。另證人即宜蘭縣警察局羅東分局警員簡添祈亦到庭結
    證稱：其於九十一年十月二十八日至被告位於宜蘭縣五結鄉○○路十八之一號住
    處執行本院前開通常保護令，經向甲○○提示本院前開保護令並告知內容及違反
    之效果後，由甲○○在宜蘭縣警察局羅東分局保護令執行紀錄表上簽名後執行完
    畢等語綦詳，且庭呈該份保護令執行紀錄表在卷可按。準此，縱本院寄送上開民
    事通常保護令後，因不晤被告而為寄存送達，肇致被告並未親自收受上開裁定，
    但其對本院九十一年度家護字第一六七號民事通常保護令之內容及違反之效果，
    業已分據證人黃誠福及簡添祈告知明確如前述，而其到庭亦對卷附宜蘭縣警察局
羅東分局執行保護令紀錄表上「甲○○」之簽名，自承為其親簽等語翔實，足見
    被告對本院核發之九十一年度家護字第一六七號裁定內容，要難謂毫不知悉，是
    其所執前揭辯解洵屬無由，甚屬灼然。此外，復有本院上開九十一年度家護字第
    一六七號民事通常保護令一份附卷足憑，本件被告於保護令有效期間內仍有對告
    訴人實施家庭暴力行為之事證已臻明確，犯行咸堪認定，應予依法論科。
二、核被告所為，係違反家庭暴力防治法第五十條第一款之違反保護令罪。審酌被告
    漠視本院所發之民事通常保護令，實難見其有何尊重法治之觀念，且於犯後飾詞
    圖卸，本應重罰，惟念其到庭態度尚佳，且仍坦承部分犯行不諱，及其犯罪動機
    、目的、手段、素行及造成告訴人傷害程度等一切情狀，爰酌情量處如主文所示
    之刑，並諭知易科罰金之折算標準，以茲警懲。
三、公訴意旨另以被告之所為，尚涉犯刑法第二百七十七條之傷害罪嫌。惟被告此部
    分犯行，已由告訴人乙○○於九十一年十二月二十四日當庭撤回告訴，經記明筆
    錄在卷可考，本應就此部分宣告不受理之判決，然因公訴意旨認被告此部分犯行
    係與前開有罪部分，具有刑法第五十五條想像競合犯之裁判上一罪關係，爰依法
    不另為不受理判決之諭知，特此敘明。
據上論斷，應依刑事訴訟法第二百九十九條第一項前段、家庭暴力防治法第五十條第
一款、刑法第十一條前段、第四十一條第一項，罰金罰鍰提高標條例第二條，判決如
主文。
本案經檢察官賴慶祥到庭執行職務
中      華      民      國      九十二      年    三    月    三十一    日
                                  臺灣宜蘭地方法院刑事第二庭
                                      法  官  陳  嘉  年
右正本證明與原本無異。
如不服本判決，應於判決送達後十日內向本院提出上訴狀( 應附繕本 )。
                                      書記官  詹  玉  惠
中      華      民      國      九十二      年    四    月      一      日
附錄本案論罪科刑法條全文
家庭暴力防治法第五十條第一款
違反法院依第十三條、第十五條所為之下列裁定者，為本法所稱之違反保護令罪，處
三年以下有期徒刑、拘役或科或併科新台幣十萬元以下罰金︰
一、禁止實施家庭暴力行為。


司法院資訊處製作；財團法人民間司法改革基金會備份。
